臺灣高等法院刑事判決　　　　　　　　94年度上易字第2060號
　上訴人　臺灣臺北地方法院檢察署檢察官
　被　告　甲○○
上列上訴人因被告竊盜案件，不服臺灣臺北地方法院94年度易字
第1069號，中華民國94年10月18日第一審判決（起訴案號：94年
度偵字第11600號，移送併辦：94年度偵字第13036號），提起上
訴，本院判決如下：
    主  文
原判決撤銷。
甲○○連續攜帶兇器竊盜，累犯，處有期徒刑拾壹月。扣案之螺
絲起子壹把沒收。
    事  實
一、甲○○前於民國89年間因竊盜案件，經原審法院以89年度易
    字第207號判決有期徒刑6月確定，於89年12月18日執行完畢
    。詎仍不知悔改，基於為自己不法所有之概括犯意：
  (一)於94年5月1日上午7時許，在臺北市○○區○○街31巷2號旁
    之攤位，徒手竊取乙○○所有置於其攤位旁之水晶念珠2串
    、紫水晶25顆、白水晶25顆、線香2盒、投射燈3座、名片1
    盒得手後；再承前犯意，徒手竊取同地點丙○○所有而置放
    其攤位旁之耳環136組、手環17條、髮飾68個、皮包9個、銀
    戒40個。得手後隨即將上開物品持往臺北縣永和市福和橋下
    跳蚤市場欲出售換得現金花用，適為乙○○友人張桂珊於同
    日11時許在該跳蚤市場發現乙○○所有之名片，而報警當場
    查獲。
  (二)於94年6月27日晚上11時45分許，繼前不法所有之犯意，持
    客觀上對人之生命、身體安全構成威脅，具有危險性足為兇
    器使用之螺絲起子1把，在臺北市信義區○○○路○段345號
    旁無名巷內，以該螺絲起子打破停放該巷內統一東京股份有
    限公司所有之車牌號碼4672-DT號自用小客車車窗玻璃後（
    毀損部分未據告訴），竊取放置車內戊○○所有之愛迪達黑
    色背包1個及多功能瑞士小刀1把得手；隨又承前犯意，再以
    該螺絲起子打破停放巷內丁○○所有之車牌號碼HX-5392號
    自用小客車車窗玻璃後（毀損部分未據告訴），竊得放置車
    內丁○○所有之黑色眼鏡盒1個、金邊眼鏡1副及新台幣15
    元得手。適為路過該處之路人關智宇發覺報警而當場查獲。
  (三)於94年7月4日3時45分，在臺北市○○街45巷6號前，撿拾石
    塊砸毀詹景珺所有之車號BV-8147號自小客車車窗（毀損部
    分未經告訴），欲竊取車內之物，適有員警巡邏經過被查獲
    始未得手。
二、案經臺北市政府警察局信義分局報告臺灣臺北地方法院檢察
    署檢察官偵查起訴，及移送併辦。
    理  由
一、上開事實，業據被告甲○○分別於原審及本院審理中坦承不
    諱，核與被害人乙○○、丙○○、戊○○及丁○○於警詢中
    指訴遭竊之情、證人張桂珊、關智宇分別於警詢、偵查中證
    述發現被告販售被害人乙○○、丙○○所有之物及被告持螺
    絲起子打破車窗玻璃竊盜等情及詹璟君、警員曹東丞於偵查
    中證述情節均相符，並有贓物認領保管單4紙（被害人丙○○簽名領回遭竊物品之贓物認領保管單上雖記載「銀戒200
    個」，然依其警詢中之筆錄及扣押物品目錄表之記載應係銀
    戒40個，附此敘明）、扣案物及遭打破車窗玻璃之車輛照片
    16張，與扣案被告所有用以打破車窗玻璃竊盜之螺絲起子1
    把及照片1張可稽，足佐被告前開出於任意性之自白與事實
    相符，得採為認定事實之證據。被告於警訊及偵查中否認打
    破詹璟珺車窗竊盜未遂部分，自屬卸責之詞，不足採信。本
    件事證明確，被告犯行已堪認定。
二、按刑法之攜帶兇器竊盜罪，只須行竊時攜帶具有危險性之兇
    器已足，並不以攜帶之初有行兇之意圖為必要，本案被告所
    持以打破車窗玻璃之螺絲起子1支，長約31公分，為鐵製，
    其中一端尖銳，有扣案螺絲起子及原審於94年9月27日當庭
    勘驗之勘驗結果可參（見原審審判筆錄第3頁），並經本院
    審認無訛，顯見該螺絲起子於客觀上足對人之生命、身體安
    全構成威脅，而可作兇器使用。核被告所為係犯刑法第320
    條第1項普通竊盜罪（被害人乙○○、丙○○部分）、同條
    第1項、第3項之竊盜未遂罪（被害人詹璟君部分）及第321
    條第1項第3款之加重竊盜罪（被害人戊○○、丁○○部分）
    。被告先後五次犯行，時間緊接，所犯係構成要件相同之罪
    ，顯係基於概括犯意為之，為連續犯，應以連續加重竊盜一
    罪論，並加重其刑。被告於94年5月1日上午7時許竊取被害
    人乙○○、丙○○所有財物及竊取詹璟珺財物未遂即檢察官
    移送併辦部分，雖未據起訴，然與前開起訴後經本院認定有
    罪部分，有連續犯之裁判上一罪關係，為起訴效力所及，自
    應併予審理。被告前於89年間曾因竊盜案件，經判處有期徒
    刑6月確定，於89年12月18日執行完畢，有本院前案紀錄表
    足憑，於5年內再犯本件最重本刑為有期徒刑以上之罪，為
    累犯，應依刑法第47條之規定加重其刑，並依法遞加重其刑
    。
三、原審固非無見，惟原判決對被告竊取詹璟珺財物未遂部分，
    未及審酌，即有未合。檢察官上訴執此指摘，為有理由，應
    由本院將原判決撤銷改判。爰審酌被告前曾有犯罪前科，素
    行非佳，卻仍不知悔改，然犯罪後於態度良好，與其犯罪之
    動機、手段、目的及所生危害等一切情狀，量處如主文所示
    之刑。扣案之螺絲起子1支，為被告所有，供犯本罪所用之
    物，亦據其供承在卷，依刑法第38條第1項第2款規定宣告沒
    收。
據上論斷，應依刑事訴訟法第369條第1項前段、第364條、第299
條第1項前段，刑法第56條、第321條第1項第3款、第47條、第38
條第1項第2款，判決如主文。
本案經檢察官黃全祿到庭執行職務。
中　　華　　民　　國　　94　　年　　12　　月　　20　　日
　　　　　　　　　刑事第十五庭審判長法　官  蔡永昌
　　　　　　　　　　　　　　　　    法　官  陳榮和
　　　　　　　 　 　　　　　　　　　法　官  蔡國在
以上正本證明與原本無異。
不得上訴。
                                    書記官  耿鳳君
中　　華　　民　　國　　94　　年　　12　　月　　22　　日
附錄本案論罪科刑法條全文
刑法第321條第1項第3款
中華民國刑法第321條
犯竊盜罪而有左列情形之一者，處6月以上、5年以下有期徒刑：
一  於夜間侵入住宅或有人居住之建築物、船艦或隱匿其內而犯
    之者。
二  毀越門扇、牆垣或其他安全設備而犯之者。
三  攜帶兇器而犯之者。
四  結夥三人以上而犯之者。
五  乘火災、水災或其他災害之際而犯之者。
六  在車站或埠頭而犯之者。
前項之未遂犯罰之。
